【裁判字號】    94,訴,2003
【裁判日期】    950308
【裁判案由】    毒品危害防制條例
【裁判全文】
臺灣桃園地方法院宣示判決筆錄          94年度訴字第2003號
公  訴  人  臺灣桃園地方法院檢察署檢察官  徐文豪  齊股
被      告  甲○○
                    （另案於臺灣桃園監獄執行中）
上列被告因違反毒品危害防制條例案件，於中華民國95年3 月8
日上午10時許，在本院第14法庭宣示判決，出席職員如下：
          法  官  尹  良
          書記官  廖宜政
          通  譯
法官起立朗讀判決主文、犯罪事實要旨、處罰條文、附記事項，
及告以上訴限制、期間並提出上訴狀之法院，且諭知記載其內容
：
一、主  文：
甲○○連續施用第一級毒品，累犯，處有期徒刑玖月，扣案之第
一級毒品海洛因壹包（淨重零點壹公克，連同重零點貳壹公克之
包裝塑膠袋壹個）；海洛因貳包（合計淨重零點柒柒公克，連同
重零點肆伍公克之包裝塑膠袋貳個），均沒收銷毀之；注射針筒
參支、塑膠袋伍個，均沒收。又連續施用第二級毒品，累犯，處
有期徒刑肆月，扣案之第二級毒品甲基安非他命壹包（含塑膠袋
實秤毛重一點三一四公克，連同包裝之塑膠袋壹個）；吸食器壹
支沒收。應執行有期徒刑拾壹月，扣案之第一級毒品海洛因壹包
（淨重零點壹公克，連同重零點貳壹公克之包裝塑膠袋壹個）、
海洛因貳包（合計淨重零點柒柒公克，連同重零點肆伍公克之包
裝塑膠袋貳個）、第二級毒品甲基安非他命壹包（含塑膠袋實秤
毛重一點三一四公克，連同包裝之塑膠袋壹個），均沒收銷毀之
；注射針筒參支、塑膠袋伍個、吸食器壹支，均沒收。
二、犯罪事實要旨：
(一)、甲○○曾於民國八十六年間因違反肅清煙毒條例等案件，經
    本院判處有期徒刑三年四月確定，送監執行，執行中經假釋
    ，於八十九年十月七日縮刑假釋期滿，未經撤銷假釋，未執
    行之刑以執行論而執行完畢；又於九十一年間因公共危險案
    件，經本院判處有期徒刑三月確定，於九十一年十月十七日
    易科罰金，執行完畢；又因施用毒品案件，經本院於九十二
    年七月二十二日，以九十二年度毒聲字第二一五四號裁定觀
    察、勒戒，經觀察、勒戒後，認有繼續施用毒品傾向，復經
    本院於九十二年十一月二十日，以九十二年毒聲字第三六一
    ○號裁定強制戒治，繼經本院於九十三年七月二十三日，以
    九十三年毒聲字第九六四號裁定停止戒治，於九十三年十一
    月二十日強制戒治期滿執行完畢釋放出監，並經台灣桃園地
    方法院檢察署檢察官，以九十四年度戒毒偵字第二九號不起
    訴處分確定。
(二)、惟甲○○猶不知悔改，明知毒品海洛因、甲基安非他命分屬
    毒品危害防制條例規定禁止持有、施用之第一級毒品（下簡
    稱：海洛因）、第二級毒品（下簡稱：甲基安非他命），竟
    於強制戒治執行完畢經釋放後五年內，分別基於施用海洛因
    、甲基安非他命之概括犯意，均自九十四年五月底或六月初
    某日某時許起，至同年十二月十九日九時許止，在其位於桃
    園縣桃園市○○街一九九號六之一二居住處、桃園縣桃園市
    ○○○路一一六號絕色汽車賓館五○五室內、桃園縣桃園市
    ○○街與安樂街街口附近某土地公廟內等處，先後施用海洛
    因多次，平均每日施用一次；先後施用甲基安非他命多次，
    平均每四至五日施用一次。
三、嗣為警先後於下列時地查獲三次：
(一)、於九十四年七月二十七日十四時三十分許，在桃園縣桃園市
    ○○街一九九號六之一二居住處為警查獲，並當場扣得海洛
    因一包（淨重零點一公克，包裝重零點二一公克）、甲基安
    非他命一包（含塑膠袋實秤毛重一點三一四公克）；其所有
    供（但非專供）施用海洛因之注射針筒三支、塑膠袋三個；
    其所有供（但非專供）施用甲基安非他命之吸食器一支。
(二)、於九十四年九月二十一日三時三十分許，在桃園縣桃園市○
    ○○路一一六號絕色汽車賓館五○五室為警查獲，並當場扣
    得海洛因二包（合計淨重零點七七公克，合計包裝重零點四
    五公克）。
(三)、於九十四年十二月十九日十三時許，在桃園縣桃園市○○街
    與安樂街街口為警查獲，並當場扣得其所有供（但非專供）
    施用海洛因之塑膠袋二個。
(四)、案經桃園縣政府警察局桃園分局報由台灣桃園地方法院檢察
    署檢察官偵查起訴及桃園縣政府警察局桃園分局、台北縣政
    府警查局板橋分局先後報由同署檢察官移送併辦。
三、處罰條文：
毒品危害防制條例第十條第一項、第二項、第十八條第一項前段
，刑法第十一條、第五十六條、第四十七條、第五十一條第五款
、第三十八條第一項第二款。
四、協商判決除有刑事訴訟法第455 條之4 第1 項第1 款於本訊
    問程序終結前，被告撤銷協商合意或檢察官撤回協商聲請者
    ；第2 款被告協商之意思非出於自由意志者；第4 款被告所
    犯之罪非第455 條之2 第1 項所定得以協商判決者；第6 款
    被告有其他較重之裁判上一罪之犯罪事實者；第7 款法院認
    應諭知免刑或免訴、不受理者情形之一，及違反同條第2 項
    「法院應於協商合意範圍內為判決；法院為協商判決所科之
    刑，以宣告緩刑或2 年以下有期徒刑、拘役或罰金為限」之
    規定者外，不得上訴。
五、如有前項得上訴之情形者，得自收受判決送達之日起10日內
    ，向本院提出上訴書狀，上訴於第二審法院。
六、本案經檢察官徐文豪到庭執行職務。
中    華    民    國    95    年    3     月    8    日
                        刑事第三庭
                            書記官  廖宜政
                            法  官  尹  良
上正本證明與原本無異。
                            書記官  廖宜政
中    華    民    國    95    年    3     月    8     日
附錄：
毒品危害防制條例第10條
施用第一級毒品者，處 6 月以上 5 年以下有期徒刑。
施用第二級毒品者，處 3 年以下有期徒刑。


司法院資訊處製作；財團法人民間司法改革基金會備份。
